【裁判字號】    97,訴,3015
【裁判日期】    971112
【裁判案由】    違反毒品危害防制條例
【裁判全文】
臺灣彰化地方法院刑事判決              97年度訴字第3015號
公  訴  人  臺灣彰化地方法院檢察署檢察官
被      告  甲○○
上列被告因違反毒品危害防制條例案件，經檢察官提起公訴（97
年度毒偵字第3761號），本院改依簡式審判程序審理，判決如下
：
    主  文
甲○○施用第一級毒品，累犯，處有期徒刑捌月。
    事  實
一、甲○○前因施用毒品案件，經裁定令入戒治處所施以強制戒
    治後，於民國91年3月7日停止戒治出所，並付保護管束，至
    91年7月10日保護管束期滿未經撤銷，視為強制戒治執行完
    畢。又於該強制戒治執行完畢後5年內，在95年間因連續施
    用第一級毒品案件，經本院以95年度訴字第738號判處有期
    徒刑1年確定。另因竊盜案件，經臺灣高等法院臺中分院（
    以下簡稱：臺中高分院）以95年度上易字第1544號判處有期
    徒刑1年10月確定；復因詐欺案件，經本院以95年度彰簡字
    第1095號判處有期徒刑3月確定。嗣上揭連續施用第一級毒
    品罪及詐欺案件，經減刑後，與上揭竊盜罪合併定應執行有
    期徒刑2年2月又15日確定，入監執行後，於97年5月6日假釋
    出監付保護管束，至97年8月12日假釋期滿未經撤銷，視為
    執行完畢。詎仍不知悔改，復基於施用第一級毒品海洛因之
    犯意，於97年8月13日上午10時許，在彰化縣彰化市「南瑤
    宮」廁所，以毒品海洛因摻水置於針筒注射手臂之方式，施
    用第一級毒品海洛因1次（該針筒已經為甲○○丟棄）。嗣
    警方於97年8月16日晚間8時許，因案通知甲○○到場調查，
    得其同意採集尿液送驗，結果呈現嗎啡之陽性反應，始悉上
    情。
二、案經彰化縣警察局鹿港分局報告臺灣彰化地方法院檢察署檢
    察官偵查起訴。
    理  由
壹、程序部分：
    查被告甲○○所犯之本案犯罪，係死刑、無期徒刑、最輕本
    刑為3年以上有期徒刑以外之罪。其於準備程序就上揭被訴
    事實為有罪之陳述，經受命法官告知簡式審判程序之旨，並
    聽取其與公訴人之意見後，本院認無不得或不宜改依簡式審
    判程序進行之情事。爰依刑事訴訟法第273條之1第1項、第
    284條之1規定，裁定由受命法官獨任進行簡式審判程序，先
    予敘明。
貳、實體部分：
一、訊據被告對於上揭事實坦承不諱；且對被告所採集之尿液，
    經送檢驗後，結果呈現嗎啡之陽性反應，有彰化縣警察局鹿
    港分局委託檢驗尿液代號與真實姓名對照表，及詮昕科技股
    份有限公司97年8月27日報告編號00000000號濫用藥物尿液
    檢驗報告各1紙在卷可憑。足認被告之自白與事實相符，應
    可採信。本案事證明確，被告上揭施用第一級毒品之犯行，
    堪以認定。
二、查被告前因施用毒品案件，經裁定令入戒治處所施以強制戒
    治後，於91年3月7日停止戒治出所，並付保護管束，至91年
    7月10日保護管束期滿未經撤銷，視為強制戒治執行完畢。
    又於該強制戒治執行完畢後5年內，在95年間因連續施用第
    一級毒品案件，經本院以95年度訴字第738號判處有期徒刑1
    年確定等情，有臺灣高等法院被告前案紀錄表及本院95年度
    訴字第738號刑事判決電腦列印本各1份在卷可按。被告自上
    揭強制戒治執行完畢釋放後，距本案施用毒品犯罪，其期間
    雖已超過5年，但因被告在該強制戒治執行完畢後5年內，曾
    於95年間再犯施用毒品案件，顯見原實施之強制戒治已無法
    收其實效，不足以遮斷其施用毒品之毒癮。是被告本案所為
    ，仍合於毒品危害防制條例第23條第2項所定之追訴要件（
    最高法院95年第7次刑事庭會議決議參照），自應依法論科
    。
三、按海洛因係毒品危害防制條例第2條第2項第1款所規定之第
    一級毒品，不得非法施用。核被告所為，係犯毒品危害防制
    條例第10條第1項之施用第一級毒品罪。其為施用第一級毒
    品海洛因而持有該毒品之低度行為，已為其施用之高度行為
    所吸收，不另論罪。又被告前因連續施用第一級毒品案件，
    經本院以95年度訴字第738號判處有期徒刑1年確定；另因竊
    盜案件，經臺中高分院以95年度上易字第1544號判處有期徒
    刑1年10月確定；復因詐欺案件，經本院以95年度彰簡字第
    1095號判處有期徒刑3月確定。嗣上揭連續施用第一級毒品
    罪及詐欺案件，經減刑後，與上揭竊盜罪合併定應執行有期
    徒刑2年2月又15日確定，入監執行後，於97年5月6日假釋出
    監付保護管束，至97年8月12日假釋期滿未經撤銷，視為執
    行完畢等節，有上揭臺灣高等法院被告前案紀錄表在卷可按
    。被告於上揭徒刑執行完畢後，5年以內故意再犯本件有期
    徒刑以上之罪，為累犯，應依刑法第47條第1項規定，加重
    其刑。
四、又按施用毒品行為之本質為藥物濫用、物質依賴，自殘性明
    顯，侵害性卻隱晦。基於施用毒品此一特性，毒品危害防制
    條例第10條第1、2項之刑罰，就須與同條例第20條之保安處
    分比擬觀察，而不應與一般犯罪之刑罰等量齊觀。因此，對
    被告施以相當期間之徒刑，藉以隔離毒品、戒除依賴即可，
    過度監禁之結果，徒然虛擲被告生命，並有浪費國家稅收之
    虞。爰審酌被告除上述之累犯前科外，另有違反肅清煙毒條
    例、竊盜、恐嚇及及贓物等犯罪前科，有上揭臺灣高等法院
    被告前案紀錄表在卷可參，素行不佳；被告曾因施用毒品案
    件，經施以強制戒治及執行徒刑，卻又再犯，顯見其毒癮程
    度嚴重，亦未能悔改並記取教訓；惟念及施用毒品犯罪之本
    質，為戕害自我身心健康之行為，尚未嚴重破壞社會秩序或
    侵害他人權益；且被告於犯後坦承犯行，態度良好等被告之
    品行、犯罪之動機、目的、手段、所生危害及犯後態度等一
    切情狀，量處如主文所示之刑。
據上論斷，應依刑事訴訟法第273條之1第1項、第284條之1、第
299條第1項前段，毒品危害防制條例第10條第1項，刑法第11條
前段、第47條第1項，判決如主文。
本案經檢察官謝雨青到庭執行職務。
中    華    民    國    97    年    11    月    12    日
                        刑事第八庭    法  官  陳銘壎
以上正本證明與原本無異。
如不服本判決，應於判決送達後10日內，向本院提出上訴書狀，
上訴書狀應「敘述具體上訴理由」，並按他造當事人之人數附繕
本。「切勿逕送上級法院」。
中    華    民    國    97    年    11    月    12    日
                                      書記官  楊筱惠
附錄本案論罪科刑法條全文：
毒品危害防制條例第10條第1項
施用第一級毒品者，處6月以上5年以下有期徒刑。


司法院資訊處製作；財團法人民間司法改革基金會備份。
